【裁判字號】    95,易,1172
【裁判日期】    950830
【裁判案由】    竊盜
【裁判全文】
臺灣高雄地方法院刑事判決              95年度易字第1172號
公  訴  人  臺灣高雄地方法院檢察署檢察官
被      告  丙○○
            乙○○
上列被告因竊盜案件，經檢察官提起公訴（95年度偵字第15442
號），經本院合議庭裁定由受命法官獨任進行簡式審判程序，本
院判決如下：
    主  文
丙○○共同竊盜，累犯，處有期徒刑伍月，如易科罰金，以佰
元（即新臺幣玖佰元）折算壹日。
乙○○共同竊盜，處有期徒刑肆月，如易科罰金，以佰元（即
新臺幣玖佰元）折算壹日。。
    事  實
一、丙○○前有多次竊盜前科，復於民國86年間再因竊盜罪，經
    本院以86年度易緝字第454 號判處有期徒刑2 年6 月確定，
    其入監服刑後，嗣於92年4 月6 日縮刑期滿而執行完畢，猶
    不知悔改。復與乙○○共同意圖為自己不法之所有，而基於
    竊盜之犯意聯絡，於95年6 月2 日16時50分許，2 人騎乘車
    牌號碼XQO-315 號重型機車，行經高雄市○○○路1 號前，
    見甲○○所僱用司機陳建評駕駛車牌號碼YZ-761號小貨車，
    載運電腦液晶映幕2 台、電腦用品1 箱及客戶貨品2 箱等物
    停在該處卸貨，而車上鑰匙未及取下，即乘無人注意之際，
    推由乙○○上車將該小貨車駛離，丙○○則騎乘機車尾隨在
    後，以此方式竊取該小貨車及前揭車上貨物得逞。嗣乙○○
    將車輛開往高雄市前鎮區○○○路與黃埔街口中正高工籃球
    場旁之道路停放，乙○○、丙○○2 人旋持在停車處附近工
    地拾獲之鐵撬1 支，正合力欲撬開車廂鐵鎖以拿取小貨車上
    之貨物之際，為甲○○尋線當場發現，即大喊抓賊後，適高
    雄市政府警察局前鎮分局一心派出所員警顏德載正著便衣在
    一旁執勤，驚聞喊叫，隨即上前合力加以逮捕。
二、案經甲○○訴由高雄市政府警察局前鎮分局報請臺灣高雄地
    方法院檢察署檢察官偵查起訴。
    理  由
壹、程序部分：
    本件被告丙○○、乙○○所犯為死刑、無期徒刑或最輕本刑
    為3 年以上有期徒刑以外之罪，其於準備程序中就被訴事實
    為有罪之陳述，經法官告知簡式審判程序之旨，並聽取公訴
    人及被告之意見後，依刑事訴訟法第273 條之1第1項規定，
    裁定由受命法官獨任進行簡式審判程序，合先敘明。
貳、實體部分：
一、上揭犯罪事實，業據被告丙○○、乙○○於本院審理中坦承
    不諱，核與告訴人甲○○於警詢及偵查、證人陳建評於警詢
    、證人顏德載於偵查中證述之情節大致相符，並有贓物認領
    保管單1 紙、扣押物品目錄表、照片5 張附於警卷可稽（見
    高市警前分偵字第0950012641號卷第29、30、34、37至39頁
    ）。此外，復有鐵撬1 支扣案可稽。是被告之自白核與事實
    相符，本件事證明確，被告上開犯行，洵堪認定。
二、論罪科刑：
(一)查被告行為後，如附表所示之相關法律均業經變更，並俱於
    95年7 月1 日施行，玆經整體比較結果，裁判時法並未較為
    有利，從而依刑法第2 條第1 項前段規定，自應適用各該行
    為時法，亦即修正前法至明。
(二)核被告丙○○、乙○○所為，犯刑法第320 條第1 項之普通
    竊盜罪。
(三)又被告行為後，刑法第28條雖將「二人以上共同實施犯罪之
    行為者，皆為正犯」之規定，修正為「二人以上共同實『行
    』犯罪之行為者，皆為正犯」，而於95年7 月1 日施行，其
    差別在於陰謀犯、預備犯，於修法後並不構成共同正犯，然
    被告2 人就前開竊盜犯行，非但有犯意之聯絡，並且被告2
    人均有行為之分擔，而均已著手犯罪行為之實行，是不論依
    修正前、後刑法第28條之規定，均屬共同正犯，自不生新舊
    法比較問題，應逕依修正前刑法第28條規定，論以共同正犯
    。
(四)另被告丙○○前有多次竊盜前科，復於86年間再因竊盜罪，
    經本院以86年度易緝字第454 號判處有期徒刑2 年6 月確定
    ，其入監服刑後，嗣於92年4 月6 日縮刑期滿而執行完畢之
    事實，有臺灣高等法院被告前案紀錄表及臺灣高雄地方法院
    檢察署刑案資料查註紀錄表各1 份在卷可參，其於5 年以內
    再故意犯本件有期徒刑以上之罪，不論依修正前之刑法第47
    條，或修正後之刑法第47條第1 項之規定，均構成累犯，對
    被告而言並無有利或不利之情形，自不生新舊法比較之問題
    ，應逕依修正前之刑法第47條，論以累犯，並加重其刑。
(五)爰審酌被告丙○○、乙○○竟聯手竊取他人財物，冀獲不法
    利益，已對他人造成財產損害，且丙○○因犯竊盜罪入監服
    刑完畢之時日尚非長久，竟再為本件犯行，其2 人所為均有
    不該，惟考量其2 人犯後均已坦承犯行，所竊得之財物已返
    還予告訴人，犯罪所生危害已有降低等一切情狀，分別量處
    如主文所示之刑，併諭知易科罰金之折算標準。至扣案之鐵
    撬1 支，被告2 人均否認為其所有（見本院卷第66頁），爰
    不宣告沒收，附此敘明。
據上論斷，應依刑事訴訟法第273 條之1 第1 項、第284 條之1
、第299 條第1 項前段，刑法第2 條第1 項前段、刑法第320 條
第1 項、修正前（下同）第28條、第47條、第41條第1 項前段，
罰金罰鍰提高標準條例第1 條前段、廢止前罰金罰鍰提高標準條
例第2 條，判決如主文。
本案經檢察官靳隆坤到庭執行職務。
中    華    民    國    95    年    8     月    30    日
                  刑事第八庭    法  官  李育信
以上正本證明與原本無異。
如不服本判決，應於收受送達後10日內向本院提出上訴書狀。
中    華    民    國    95    年    8     月    30    日
                                書記官  廖佳玲
附錄本案論罪科刑法條：
刑法第320條第1項：
意圖為自己或第3 人不法之所有，而竊取他人之動產者，為竊盜
罪，處5 年以下有期徒刑、拘役或500 元以下罰金。
┌───────────────────────────────────────────────┐
│附表：                                                                                        │
├──────┬─────────────┬─────────────┬───────┬────┤
│相關變更條文│行為時法（下稱舊法）之內容│裁判時法（下稱新法）之內容│比  較  理  由│備    註│
├──────┼─────────────┼─────────────┼───────┼────┤
│【罰金刑貨幣│依法律應處罰金、罰鍰者，就│中華民國94年1 月7 日刑法修│刑法之貨幣單位│經按現行│
│單位之變更】│其原定數額得提高為2 倍至10│正施行後，刑法分則編所定罰│由「元（指銀元│法規所定│
│罰金罰鍰提高│倍（刑法乃係定明10倍）。第│金之貨幣單位為新臺幣。94年│）」變更為「新│貨幣單位│
│標準條例第1 │1 條所定得提高倍數之規定，│1月7日刑法修正時，刑法分則│臺幣」，且刑法│折算新臺│
│條前段、第5 │於本條例修正後制定之法律，│編未修正之條文定有罰金者，│分則之罰金數額│幣條例第│
│條→刑法施行│不適用之；本條例修正前公布│自94年1 月7 日刑法修正施行│，亦視該分則先│2 條之規│
│法第1 之1 條│之法律，於本條例修正後修正│後，就其所定數額提高為30倍│前曾修正與否，│定折算後│
│第1 項、第2 │其罰金罰鍰數額或法律經全部│。但72年6 月26日至94年1 月│而分別提高3 或│等值，是│
│項          │修正而其罰金罰鍰數額未予變│7 日新增或修正之條文，就其│30倍。        │以新法並│
│            │更者，亦同。              │所定數額提高為3 倍。      │              │未較有利│
├──────┼─────────────┼─────────────┼───────┼────┤
│刑法第33條第│罰金：（銀元）1 元以上。  │罰金：新臺幣1,000 元以上，│罰金刑之下限，│舊法有利│
│5 款：罰金刑│                          │以百元計算。              │由銀元10元（亦│        │
│下限變更    │                          │                          │經提高）即新臺│        │
│            │                          │                          │幣30元，提高為│        │
│            │                          │                          │新臺幣1,000元 │        │
├──────┼─────────────┼─────────────┼───────┼────┤
│【易科罰金折│犯最重本刑為5 年以下有期徒│犯最重本刑為5 年以下有期徒│易科罰金折算標│舊法有利│
│算標準變更】│刑以下之刑之罪，而受6 個月│刑以下之刑之罪，而受6 個月│準由銀元300 元│        │
│修正前刑法第│以下有期徒刑或拘役之宣告…│以下有期徒刑或拘役之宣告者│即新臺幣900 元│        │
│41條第1 項前│得以（銀元，下同）1 元以上│，得以新臺幣1,000 元、2,00│，提高為以新臺│        │
│段、修正前罰│3 元以下折算1 日，易科罰金│0 元或3,000 元折算1 日，易│幣1,000 元、2,│        │
│金罰鍰提高標│。依刑法第41條易科罰金…就│科罰金。                  │000 元或3,000 │        │
│準條例第2 條│其原定數額提高為100 倍折算│                          │元折算1日。   │        │
│→現行刑法第│1 日；法律所定罰金數額未依│                          │              │        │
│41條第1 項前│本條例提高倍數，或其處罰法│                          │              │        │
│段          │條無罰金刑之規定者，亦同。│                          │              │        │
╠═══╤══╪═════════════╧═════════════╧═══════╪════╡
║整體比│舊法│刑法第320條第1 項刑度：處5 年以下有期徒刑、拘役或5,00元以下罰金即新 │舊法最低│
║較結果│    │  臺幣15,000元以下（依罰金罰鍰提高標準條例第1 條前段提高10倍          │刑度及易│
║      │    │  ）、銀元10元即新臺幣30元以上罰金。                                  │科罰金之│
║      │    │經處以有期徒刑，其易科罰金之標準為銀元300 元即新臺幣900 元折算1 日。│標準均較│
║      ├──┼───────────────────────────────────┤低，較為│
║      │新法│刑法第320 條第1 項刑度：處5 年以下有期徒刑、拘役或新臺幣15,000元以下│有利。綜│
║      │    │、新臺幣1,000 元以上罰金。                                            │合比較後│
║      │    │經處以有期徒刑，其易科罰金之標準，縱按最低額，亦須以新臺幣1,000 元折│，應認整│
║      │    │  算1 日。                                                            │體適用舊│
║      │    │                                                                      │法較有利│
║      │    │                                                                      │於被告。│
╚═══╧══╧═══════════════════════════════════╧════╛


司法院資訊處製作；財團法人民間司法改革基金會備份。
